# 求助陈版主，同控合并被合并方上期股本抵消的疑问

提问人：liuweisheng 时间：2022-06-09 17:11:48
A公司持股BC公司100%股权， 2021 年底A公司将持有C公司的股权全部股权无偿划转至B公司，同控合并，B公司 2020 年合并报表中如何抵消C公司股本， 2020 年底B公司还没有对C的长投，谢谢版主解惑。

回答人：chenyiwei
2020 年末，B的个别报表中尚无对C公司的长期股权投资。因此在 2021 年度调整B公司合并报表的前期比较数据时，除了抵销B、C之间的内部往来和内部交易之外，只需要将C的实收资本金额转入资本公积即可。